【裁判字號】    97,裁,4698
【裁判日期】    971003
【裁判案由】    廢棄物清理法
【裁判全文】
最  高  行  政  法  院  裁  定
                                      97年度裁字第4698號
聲  請  人  甲○○
上列聲請人因與相對人臺北市政府環境保護局間廢棄物清理法事
件，對於中華民國97年6月27日本院97年度裁字第3331號裁定，
聲請再審，本院裁定如下：
    主  文
再審之聲請駁回。
再審訴訟費用由聲請人負擔。
    理  由
一、按對於確定裁定聲請再審，應依行政訴訟法第283條準用第
    277條第1項第4款之規定表明再審理由，此為必須具備之程
    式。所謂表明再審理由，必須指明確定裁定有如何合於再審
    事由之具體情事，始為相當。倘僅泛言有何條款之再審事由
    ，而無具體情事者，尚難謂已合法表明再審理由。如未表明
    再審理由，法院無庸命其補正。
二、本件相對人所屬衛生稽查人員因接獲電話檢舉，於民國93年
    7月至臺北市○○區○○路180巷16號前執行環境稽查巡邏勤
    務，在該處發現少許狗毛，並經在場人姜鑫鈴（聲請人之父
    ）陳稱養狗10隻於該處陽台及地下室，乃開具勸導單予姜鑫
    鈴。嗣復經民眾電話檢舉，相對人所屬稽查人員分別於93年
    9月15日10時20分及同年10月14日10時7分於上址前，發現遺
    有未清理之狗毛、狗便，因無人在場，分別開具舉發單2張
    ，以郵寄方式送達姜鑫鈴，經其提起訴願，相對人查明該址
    之建築物暨土地為聲請人所有，乃撤銷對姜鑫鈴之舉發，另
    以聲請人為對象，依廢棄物清理法第11條第1款規定，開具
    二件違反廢棄物清理法案件舉發通知書，並分別處聲請人新
    臺幣各1,200元罰鍰。聲請人不服，循序提起行政訴訟，經
    原審94年度簡字第657號判決駁回其訴，聲請人不服，提起
    上訴，經本院以本件訴訟事件無所涉及之原則性法律見解，
    有由本院統一法律上意見或確認其意見之必要，以96年度裁
    字第1284號裁定駁回其上訴。聲請人迭次聲請再審，分經本
    院97年度裁字第2104號裁定、97年度裁字第3331號裁定駁回
    在案。聲請人復主張本院97年度裁字第3331號確定裁定有行
    政訴訟法第273條第1項第1款、第13款所定事由，對之聲請
    再審。經核其聲請狀內表明之再審理由，無非重申其對於前
    訴訟程序確定裁判不服之理由，而對於上開確定裁定究有如
    何合於行政訴訟法第273條第1項第1款、第13款規定之具體
    情事，則未據敘明，依上開規定及說明，其聲請自非合法。
三、據上論結，本件聲請為不合法。依行政訴訟法第283條、第
    278條第1項、第104條、民事訴訟法第95條、第78條，裁定
    如主文。
中    華    民    國    97    年    10    月    3     日
                    最高行政法院第五庭
                        審判長法官  劉  鑫  楨
                              法官  廖  宏  明
                              法官  黃  淑  玲
                              法官  吳  慧  娟
                              法官  曹  瑞  卿
以  上  正  本  證  明  與  原  本  無  異
中    華    民    國    97    年    10    月    3     日
                              書記官  王  史  民


司法院資訊處製作；財團法人民間司法改革基金會備份。
